臺灣高雄地方法院刑事判決　　　　　　　　　　　　　九十一年度訴字第六六二號
　　公　訴　人　臺灣高雄地方法院檢察署檢察官
　　被　　　告　甲○○
右列被告因毒品危害防制條例案件，經檢察官提起公訴（九十一年度毒偵字第二八五
號），本院判決如左：
    主  文
甲○○施用第一級毒品，累犯，處有期徒刑拾月。
    事  實
一、甲○○前於八十二年間因違反肅清煙毒條例及麻醉藥品管理條例案件，經本院以
    八十二年訴字第三九六０號判決有期徒刑三年二月，褫奪公權三年確定，經上訴
    於台灣高等法院高雄分院，於八十三年四月十八日以八十三年上訴字第九五二號
    判決駁回上訴確定，於八十三年八月十五日入監執行，於八十五年一月十七日假
    釋出監，指揮書執行期滿日期為八十六年十月十二日，假釋期滿未經撤銷，以執
    行完畢論。
二、詎猶不知悔改，於八十八年間因施用毒品，經本院以以八十八年度毒聲字第八八
    二七號裁定送觀察、勒戒後，認有繼續施用毒品之傾向，經本院以八十八年度毒
    聲字第九三三０裁定令入戒治處所強制戒治一年，戒治期間屆滿三月後，因認無
    繼續戒治之必要，由本院以八十九年度毒聲字第五七八一號裁定停止戒治所餘期
    間付保護管束，茲因甲○○於保護管束期間有再施用第一級毒品海洛因，違反保
    護管束應遵守事項情節重大，經本院以八十九年度毒聲字第九五九六號撤銷停止
    戒治，令入戒治處所施以強制戒治，並於九十年五月十三日強制戒治期滿，經台
    灣高雄地方法院檢察署檢察官以九十年度戒毒偵字第六一九號為不起訴處分確定
    ，甲○○竟未徹底戒絕毒癮，於九十年十二月五日十四時四十五分許回溯二十四
    小時內，在高雄縣鳳山市縣議會後方附近友人家中施用第一級毒品海洛因，並於
    是日十四時四十五分許，行經高雄市○○○路與水源路口時，為警查詢，經甲○
    ○同意經警採取尿液送請檢驗，而查悉上情。並經本院於九十一年二月二十日以
    九十一年度毒聲字第七八三號裁定令入戒治處所施以強制戒治一年。
三、案經高雄市政府警察局三民第二分局報請臺灣高雄地方法院檢察署檢察官偵查起
    訴。
    理  由
一、右揭犯罪事實，業據被告甲○○於本院審理時自承施用第一級毒品海洛因無訛，
    且採取被告尿液送驗結果確呈嗎啡陽性反應，有高雄市政府警察局三民第二分局
    尿液送驗登記簿及高雄市立凱旋醫院九十年十二月二十日煙毒尿液檢驗成績書各
    一紙附卷可佐，按海洛因係嗎啡經化學合成之半人工合成品，藥（毒）性較高於
    嗎啡，故於施用海洛因之嫌犯尿液中可檢出嗎啡煙毒反應，足徵被告確有施用第
    一級毒品海洛因之犯行。是被告於本院審理時對於施用第一級毒品海洛因之自白
    ，足信與事實相符，堪以採信。
二、被告前因施用案件，經本院以八十八年毒聲字第八八二七號裁定送勒戒處所觀察
    勒戒，因認有繼續施用毒品之傾向，本院復以八十八年毒聲字第九三三０號裁定
    令入戒治處所強制戒治，嗣經強制戒治期間屆滿三月後，因認無繼續戒治之必要
    ，由本院以八十九年度毒聲字第五七八一號裁定停止戒治，所餘期間付保護管束
    ，惟因被告於保護管束期間內有施用第一級毒品海洛因之行為，違反保護管束應
    遵守事項情節重大，經本院以八十九年度毒聲字第九五九六號裁定撤銷停止戒治
    ，令入戒治處所強制戒治，並於九十年五月十三日強制戒治期滿，由台灣高雄地
    方法院檢察署檢察官於九十年五月二十八日以九十年度戒毒偵字第六一九號為不
    起訴處分確定在案，有前開裁定、，處分書及台灣高等法院被告全國前案紀錄表
    表等件附卷可按。而被告因施用毒品案件經檢察官依毒品危害防制條例規定為不
    起訴之處分後，五年內再犯本件毒品危害防制條例第十條之罪，業經本院以九十
    一年毒聲字第七八三號裁定令入戒治處所施以強制戒治一年確定，亦有前開裁定
    卷附可憑。被告前因施用毒品案件，經裁定送觀察勒戒、強制戒治、交付保護管
    束期滿，並由檢察官依法為不起訴之處分後，五年內再犯本件施用第一級毒品之
    罪，其事證明確，犯行堪以認定。
三、按海洛因為毒品危害防制條例明定之第一級毒品，核被告甲○○所為，其中施用
    海洛因所為，係犯同條例第十條第一項之施用第一級毒品罪。被告施用前後持有
    第一級毒品海洛因之低度行為，為其施用之高度行為所吸收，故不另論罪。被告
    前於八十二年間因違反肅清煙毒條例及麻醉藥品管理條例案件，經本院以八十二
    年訴字第三九六０號判決有期徒刑三年二月，褫奪公權三年確定，經上訴於台灣
    高等法院高雄分院，於八十三年四月十八日以八十三年上訴字第九五二號判決駁
    回上訴確定，於八十三年八月十五日入監執行，於八十五年一月十七日假釋出監
    ，指揮書執行期滿日期為八十六年十月十二日，假釋期滿未經撤銷，以執行完畢
    論，有卷附臺灣高等法院被告全國前案紀錄表可考，其受有期徒刑之執行完畢後
    ，五年以內再犯本件有期徒刑以上之罪，為累犯，應加重其刑。爰審酌被告之素
    行尚可，及施用毒品之犯行，在性質上乃屬對身心健康之自我戕害行為，具有病
    患性人格之特質，行為本身對社會公共秩序之影響及侵害雖非直接，然其前有多
    次施用毒品前科，屢次服刑、勒戒及戒治後，猶不知徹底戒除毒品，仍繼續長期
    施用海洛因，顯見其意志薄弱，及自始坦承犯行不諱，犯後在庭態度尚稱良好，
    施用毒品之種類、次數及時間等一切情狀，量處如主文所示之刑，以示懲儆。
據上論斷，應依刑事訴訟法第二百九十九條第一項前段，毒品危害防制條例第十條第
一項，刑法第十一條前段、第四十七條，判決如主文。
中      華      民      國    九十一    年      五      月    三十一    日
                                  臺灣高雄地方法院刑事第四庭
                                         法  官  程克琳
右正本證明與原本無異。
如不服本判決，應於判決送達後十日內，向本院提出上訴狀。
                                         書記官   梁瑜玲
中      華      民      國    九十一    年      五      月    三十一    日
【附錄本案論罪科刑法條】
毒品危害防制條例第十條：
施用第一級毒品者，處六月以上五年以下有期徒刑。
施用第二級毒品者，處三年以下有期徒刑。
